【裁判字號】    99,消債更,212
【裁判日期】    991007
【裁判案由】    更生事件
【裁判全文】
臺灣板橋地方法院民事裁定           99年度消債更字第212號
聲  請  人  甲○○
代  理  人  謝杏奇律師
上列聲請人因消費者債務清理事件聲請更生，本院裁定如下：
    主  文
聲請人甲○○自中華民國九十九年十月七日下午四時起開始更生
程序。
命司法事務官進行本件更生程序。
    理  由
一、按「債務人不能清償債務或有不能清償之虞者，得依本條例
    所定更生或清算程序，清理其債務。」、「法院開始更生程
    序之裁定，應載明其年、月、日、時，並即時發生效力。」
    、「法院裁定開始更生或清算程序後，得命司法事務官進行
    更生或清算程序；必要時，得選任律師、會計師或其他適當
    之自然人或法人一人為監督人或管理人。」，消費者債務清
    理條例第3 條、第45條第1項、第16條第1項前段定有明文。
二、聲請意旨略以：聲請人積欠金融機構債務共新臺幣（下同）
    2,071,062元，曾於消費者債務清理條例施行前，民國95年5
    月依中華民國銀行公會會員辦理消費金融案件無擔保債務協
    商機制，與最大債權金融機構台新國際商業銀行股份有限公
    司協商成立，每月繳納45,000元，繳納兩年後因無力償還，
    97年5 月再次申請前置協商遭退件，98年初參與個別協商，
    繳納至99年2月過年後無力繳納。聲請人開設詠翎企業社販
    售音響設備，由於購買設備需龐大資金，故使用信用卡借資
    金購買設備，嗣因營業不佳，入不敷出，無力償還借款，聲
    請人現仍從音響批發，每月收入約2萬元，扣除生活開銷4,5
    00元、車輛保養平均每月2,000元、交通費3,000元、電話費
    2,000元、營業稅額平均每月981元、燃料稅平均每月400元
    、牌照稅平均每月593元、工會費平均每月285元、勞健保平
    均每月1,406元，每月約剩餘5,000元以清償債務，8 年約可
    清償48萬元，清償成數2.3成。爰聲請裁定更生等語。
三、經查，聲請人主張之上開事實，業據其提出財產及收入狀況
    說明書、債權人清冊、戶籍謄本、身分證資料、協議書、無
    擔保債務還款計劃、聲請人財政部臺灣省北區國稅局財產歸
    屬資料清單、聲請人97暨98年度綜合所得稅各類所得資料清
    單、99年1月至3月營業稅核定稅額繳款書、聯合徵信中心當
    事人查詢個人資料（信用報告）回覆書及郵政存簿儲金簿等
    為證。此外，本件又查無聲請人有消費者債務清理條例第6
    條第3項、第8條或第46條各款所定駁回更生聲請之事由存在
    。是本件更生聲請，即屬有據，應予准許，並依上開規定命
    司法事務官進行本件更生程序，爰裁定如主文。
四、至於聲請人於更生程序開始後，應另提出足以為債權人會議
    可決或經法院認為公允之更生方案以供採擇，俾免更生程序
    進行至依消費者債務清理條例第61條規定應行清算之程度，
    附此明。
中    華    民    國    99    年    10    月    7     日
                  民事第三庭    法  官  楊千儀
上為正本係照原本作成。
本件不得抗告。
本裁定已於99年10月7日下午4時公告。
中    華    民    國    99    年    10    月    7     日
                                書記官  劉鴻傑

司法院資訊處製作；財團法人民間司法改革基金會備份。
